# 求助陈版、政府补助融资租赁固定资产的租赁费，是否是按照与资产相关的政府补助处理

提问人：zjt1 时间：2020-11-18 16:00:27
求助陈版，A公司在 2016 年融资租赁购进了固定资产（固定资产为生产线，购置后并不能马上转固，需要进行安装、调试、已经试生产），政府有相关的补助文件《关于支持企业通过融资租赁加快装备改造升级的实施方案》和《天津市支持企业通过融资租赁加快装备改造升级项目管理办法》，政府文件里有相关的关键词，“2016至 2017 年市财政筹集资金 30 亿元，对有需求的中小企业、科技型企业和科研院所通过融资租赁购置的先进研发生产设备，经认定后给予租赁费用补贴，补贴标准根据融资租赁合同约定的设备价款、补贴比例及补贴期确定，计算公式为：补贴标准=设备价款×补贴比例×补贴期。补贴比例为融资租赁额综合费率中的 5 个百分点；补贴期为项目单位已按合同支付租金且未申请补贴的融资租赁时间。”补贴的文件有表明是补贴的租赁费以及租赁期，融资租赁合同约定的租赁期为 5 年，政府补助从 2017 年开始截止今年一直有收到，那我们进行账务处理是否还能将其归类于与资产相关的政府补助，收到款项是计入递延收益，转固时按照固定资产的可使用年限进行摊销，还是在租赁期内收到补助时进损益或者冲减固定资产的原值。怎么判断政府补助的性质和进行账务处理。

回答人：chenyiwei
可以这样理解。政府补助融资租赁固定资产的租赁费，可以认为是与资产相关的补助，自收到补助款时起，在剩余折旧年限内摊销该项递延收益。